臺灣嘉義地方法院刑事判決　　　　　　　100年度訴字第154號
公　訴　人　臺灣嘉義地方法院檢察署檢察官
被　　　告　吳吉華
選任辯護人　吳啟勳律師
上列被告因違反毒品危害防制條例等案件，經檢察官提起公訴（
99年度偵字第8275號），本院判決如下：
    主  文
吳吉華犯如附表所示販賣第二級毒品拾罪，均累犯，各處如附表
所示之刑。應執行有期徒刑伍年拾月，未扣案之門號00000
00000號行動電話壹具（含SIM 卡壹張），沒收，如全部或
一部不能沒收時，追徵其價額；未扣案之販賣第二級毒品所得新
臺幣壹萬零捌佰元沒收，如全部或一部不能沒收時，以其財產抵
償之。
    犯 罪 事 實
一、吳吉華前因施用毒品，經本院以98年度朴簡字第113 號判決
    判處有期徒刑4 月，於民國98年6月6日易科罰金執行完畢。
    詎其猶不知悔改，明知甲基安非他命係屬毒品危害防制條例
    所定之第二級毒品，未經許可，不得非法販賣，竟基於販賣
    第二級毒品甲基安非他命以營利之犯意，以行動電話000000
    0000號為販毒聯絡工具，於附表所示之時間、地點，販賣如
    附表所示數量之甲基安非他命予如附表所示之人。
二、案經嘉義縣警察局布袋分局報告臺灣嘉義地方法院檢察署檢
    察官偵查起訴。
    理  由
一、按被告以外之人於審判外之言詞或書面陳述，除法律有規定
    者外，不得作為證據；又被告以外之人於審判外之陳述，雖
    不符合同法第159條之1至第159條之4之規定，但經當事人於
    審判程序同意作為證據，法院審酌該言詞陳述或書面陳述作
    成時之情況，認為適當者，亦得為證據。當事人、代理人或
    辯護人於法院調查證據時，知有第159條第1項不得為證據之
    情形，而未於言詞辯論終結前聲明異議者，視為有前項之同
    意，刑事訴訟法第159條第1項及第159條之5分別定有明文。
    查本判決下列所引之供述證據，雖屬傳聞證據，惟被告吳吉
    華及其辯護人於本院審判期日中表示無意見不予爭執，且迄
    至言詞辯論終結前亦未表示異議，本院審酌該等證據之取得
    過程並無瑕疵，與本案待證事實間復具有相當之關聯性，以
    之為本案證據並無不當，自得採為本件認定事實之基礎，合
    先敘明。
二、上開犯罪事實，業據被告於本院審理時坦承不諱（見本院卷
    第44、66頁），核與附表編號一至五所示販毒對象即證人唐
    龍成、李畇和、李冠詠、陳衿螢、蕭崇文於警詢及偵訊中之
    證述情節相符，復有本院99年度聲監字第000180號及99年度
    聲監續字第000134號通訊監察書（見警卷第27頁），及被告
    （持用門號0000000000號之行動電話）與上開證人唐龍成、
    李畇和、李冠詠、陳衿螢、蕭崇文（各該證人所持用行動電
    話，其門號均詳附表所示）之通訊監察譯文在卷可佐（見警
    卷第29至32頁；偵卷第166至168、178至179頁），及臺灣檢
    驗科技股份有限公司99年5月6日、同年9月21日、同年11 月
    29日濫用藥物檢驗報告（採尿對象分別為李畇和、李冠詠、
    蕭崇文，見偵卷第65頁反面、第89頁反面、第325頁），及
    上開上開證人唐龍成、李畇和、李冠詠、陳衿螢、蕭崇文指
    認犯罪嫌疑人紀錄表各1份在卷可佐，足認被告上開自白與
    事實相符。又甲基安非他命為政府嚴予查緝之違禁物，販賣
    者刑責甚重，苟無利可圖，衡情應無甘冒被查緝之危險而無
    端交付他人之理。參以被告於本院審理時供承：伊販賣甲基
    安非他命係為賺取少取差價，供自己施用毒品等語（見本院
    卷第44頁），堪認被告販買甲基安非他命與證人唐龍成、李
    畇和、李冠詠、陳衿螢、蕭崇文等人，均有從中牟取利潤之
    意圖至為明確。綜上所述，本件事證明確，被告前揭犯行均
    堪認定，應依法論科。
三、論罪科刑：
(一)按甲基安非他命係毒品危害防制條例第2條第2項第2 款所定
    之第二級毒品。核被告犯罪事實一所示10起犯行所為，均係
    犯毒品危害防制條例第4條第2項之販賣第二級毒品罪。被告
    各次販賣第二級毒品前持有第二級毒品之低度行為，均應為
    販賣第二級毒品之高度行為所吸收，均不另論罪。所犯上開
    各起販賣第二級毒品罪，犯意各別、行為互殊，應予分論併
    罰。又被告有犯罪事實一所示犯罪科刑及於98年6月6日易科
    罰金執行完畢之情形，有臺灣高等法院被告前案紀錄表1 份
    在卷可參，其於受有期徒刑之執行完畢後5 年內故意再犯本
    件有期徒刑以上之刑之各罪，均為累犯，除法定本刑為無期
    徒刑部分不得加重外，其餘有期徒刑、罰金部分應分別依刑
    法第47條第1項規定，加重其刑。再按販賣第二級毒品之法
    定刑為「處無期徒刑或七年以上有期徒刑，得併科新臺幣一
    千萬元以下罰金。」，然同為販賣第二級毒品之人，其原因
    動機不一，犯罪情節未必盡同，或有大盤毒梟者，亦有中、
    小盤之分，甚或僅止於吸毒者友儕間為求互通有無之有償轉
    讓者亦有之，其販賣行為所造成危害社會之程度自屬有異，
    法律科處此類犯罪，所設之法定最低本刑相同，不可謂不重
    。於此情形，倘依其情狀處以較輕刑度，即足以懲儆，並可
    達防衛社會之目的者，自非不可依客觀之犯行與主觀之惡性
    二者加以考量其情狀，是否有可憫恕之處，適用刑法第59條
    之規定酌量減輕其刑，期使個案裁判之量刑，能斟酌至當，
    符合比例原則。查被告上開各次販賣甲基安非他命之犯行，
    每次僅販售金額非鉅之毒品，數量亦非甚多，被告復供稱販
    賣動機係為賺取差價供己施用毒品之用，其犯罪情節，當非
    大盤毒梟者可資等同併論，參以被告犯後於本院審理時坦承
    犯行，深表悔意，如各量處法定之最低刑度，殊嫌過重，其
    犯罪之情狀顯可憫恕，爰依刑法第59條之規定就被告所犯上
    開犯罪事實一販賣第二級毒品之各罪，均減輕其刑，其有期
    徒刑、罰金刑部分均依法先加後減之。
(二)爰審酌被告初中肄業之智識程度，其無視毒品對於健康之戕
    害及國家杜絕毒品犯罪之禁令，而販賣並施用第二級毒品，
    不僅危害自己身心健康，亦助長毒害擴散，其行為固屬可議
    ，然念及其販賣毒品之次數及數量尚非甚多，犯後並坦承犯
    行態度良好，及其犯罪動機、手段等一切情狀，分別量處如
    主文所示之刑，並定其應執行刑。又檢察官以被告犯後否認
    犯行，態度不佳等情狀對被告上開犯行雖具體求處應執行有
    期徒刑15年，然被告於本院審理時業已坦承所有犯行，且深
    表悔悟，且按「刑事審判之量刑，在於實現刑罰權之分配的
    正義。故法院對有罪之被告科刑，應符合罪刑相當之原則，
    使罰當其罪，以契合人民之法律感情。此所以刑法第五十七
    條明定科刑時應審酌一切情狀，尤應注意該條所列各款事項
    ，以為科刑輕重之標準。」，迭經最高法院93年度台上字第
    3973號、94年度台上字第2131號、94年度台上字第2275號等
    刑事判決在案，本院審酌刑法第57條各款所臚列情事，並考
    量被告犯罪情節、行為手段等情狀，認為科處如主文所示之
    刑即可達罰當其罪之目的，檢察官對被告之求刑尚有未洽，
    附此敘明。
(三)按毒品危害防制條例第19條第1 項規定，犯販賣毒品罪者，
    其供犯罪所用或因犯罪所得之財物，均沒收之，如全部或一
    部不能沒收時，追徵其價額或以其財產抵償之，乃刑法第38
    條第1項第2款、第3款及第3項之特別規定，採義務沒收主義
    ，且係屬相對義務沒收，以供犯罪所用或因犯罪所得之財物
    ，屬於被告或共犯所有者為限，始得宣告沒收；又為徹底杜
    絕販賣毒品之誘因及利益，對供犯罪所用或因犯罪所得之財
    物，如不能沒收時，始應追徵其價額或以其財產抵償之，如
    得逕予沒收者，自毋庸再行諭知追徵其價額或以其財產抵償
    之（最高法院99年度台上字第6027號判決意旨參照）。又按
    毒品危害防制條例第19條第1項規定性質上係沒收之補充規
    定，其屬於本條所定沒收之標的，如得以直接沒收者，判決
    主文僅宣告沒收即可，不生「追徵其價額」或「以其財產抵
    償之」問題，須沒收之標的全部或一部不能沒收時，始生「
    追徵其價額」或「以其財產抵償之」選項問題。而「追徵其
    價額」或「以其財產抵償之」係屬兩種選項，分別係針對現
    行貨幣以外之其他財產與現行貨幣而言。亦即，本規定所稱
    「追徵其價額」者，係指所沒收之物為金錢以外之其他財物
    而無法沒收時，因其實際價值不確定，應追徵其價額，使其
    繳納與原物相當之價額，並無以其財產抵償之問題。倘嗣後
    追徵其金錢價額，不得結果而須以其財產抵償者，要屬行政
    執行機關依強制執行之法律之執行問題，即無不能執行之情
    形，自毋庸諭知「或以其財產抵償之」。如不能沒收之沒收
    標的為金錢時，因價值確定，判決主文直接宣告「以其財產
    抵償之」即可，不發生追徵價額之問題（最高法院99年度第
    5次刑事庭會議(二)意旨參照）。經查：
  1.未扣案門號0000000000號之行動電話1具（含SIM卡）為被告
    申設，用以為本案販毒聯絡工具，業據被告於本院審理時供
    述明確（見本院卷第87、88頁），應依毒品危害防制條例第
    19 條第1項規定宣告沒收，如全部或一部不能沒收時，追徵
    其價額。
  2.未扣案如附表編號一至五被告各次販賣毒品之所得（合計為
    10,800元），亦應依毒品危害防制條例第19條第1項規定分
    別宣告單獨沒收，如全部或一部不能沒收時，以其財產抵償
    之。
據上論斷，應依刑事訴訟法第299條第1項前段，毒品危害防制條
例第4條第2項、第19條第1項，刑法第11條、第47條第1項、第59
條、第51條第5款，判決如主文。
本案經檢察官邱美英到庭執行職務。
中    華    民    國    100    年    3    月    30    日
                刑事第五庭    審判長法  官  蔡廷宜
                                    法  官  傅曉瑄
                                    法  官  啟夫
以上正本證明與原本無異。
如不服本判決應於收受判決後10日內向本院提出上訴書狀，並應
敘述具體理由；其未敘述上訴理由者，應於上訴期間屆滿後20日
內向本院補提理由書（均須按他造當事人之人數附繕本）「切勿
逕送上級法院」。告訴人或被害人如對於本判決不服者，應具備
理由請求檢察官上訴，其上訴期間之計算係以檢察官收受判決正
本之日期為準。
中    華    民    國   100    年    3     月    30    日
                                    書記官  侯麗茹
附錄論罪科刑法條：
毒品危害防制條例第4條第2項
製造、運輸、販賣第二級毒品者，處無期徒刑或 7 年以上有期
徒刑，得併科新臺幣 1 千萬元以下罰金。
附表：被告販賣甲基安非他命之對象、時間、地點及交易金額
┌─┬─────┬─────┬──────┬──────┬──────────────┐
│編│販賣對象與│交易時間  │交易地點    │交易之數量或│     罪            刑       │
│號│其所持用之│          │            │金額（新臺幣│                            │
│  │行動電話  │          │            │）          │                            │
│  │          │          │            │            │                            │
├─┼─────┼─────┼──────┼──────┼──────────────┤
│一│唐龍成，持│99年5月19 │嘉義縣東石鄉│購買3百元， │吳吉華販賣第二級毒品，累犯，│
│  │用門號0983│日晚上8時 │猿樹村「全家│約0.2至0.3公│處有期徒刑參年捌月。未扣案之│
│  │055503行動│許。      │便利商店」之│克。        │門號0000000000號行│
│  │電話      │          │後方神壇內。│            │動電話壹具（含SIM 卡壹張），│
│  │          │          │            │            │沒收，如全部或一部不能沒收時│
│  │          │          │            │            │，追徵其價額；未扣案之販賣第│
│  │          │          │            │            │二級毒品所得新臺幣參佰元沒收│
│  │          │          │            │            │，如全部或一部不能沒收時，以│
│  │          │          │            │            │其財產抵償之。              │
├─┼─────┼─────┼──────┼──────┼──────────────┤
│二│李畇和，持│99年5月21 │同上。      │購買2千5百元│吳吉華販賣第二級毒品，累犯，│
│  │用門號0981│日凌晨2時 │            │，1.25公克。│處有期徒刑肆年月。未扣案之門│
│  │968155之行│許。      │            │            │號0000000000號行動│
│  │動電      │          │            │            │電話壹具（含SIM卡壹張），沒 │
│  │話        │          │            │            │收，如全部或一部不能沒收時，│
│  │          │          │            │            │追徵其價額；未扣案之販賣第二│
│  │          │          │            │            │級毒品所得新臺幣貳仟伍佰元沒│
│  │          │          │            │            │收，如全部或一部不能沒收時，│
│  │          │          │            │            │以其財產抵償之。            │
├─┼─────┼─────┼──────┼──────┼──────────────┤
│三│李冠詠，持│99年5月30 │同上。      │購買2千元，1│吳吉華販賣第二級毒品，累犯，│
│  │用門號0920│日下午4時 │            │公克        │處有期徒刑參年拾壹月。未扣案│
│  │504789行動│30分許    │            │            │之門號0000000000號│
│  │電話      │          │            │            │行動電話壹具（含SIM卡壹張） │
│  │          │          │            │            │，沒收，如全部或一部不能沒收│
│  │          │          │            │            │時，追徵其價額；未扣案之販賣│
│  │          │          │            │            │第二級毒品所得新臺幣貳仟元沒│
│  │          │          │            │            │收，如全部或一部不能沒收時，│
│  │          │          │            │            │以其財產抵償之。            │
├─┼─────┼─────┼──────┼──────┼──────────────┤
│四│陳衿螢，持│99年5月27 │嘉義縣東石鄉│購買5百元， │吳吉華販賣第二級毒品，累犯，│
│  │用門號0970│日下午3時 │阿發檳榔攤附│0.25公克    │處有期徒刑參年捌月。未扣案之│
│  │587870行動│30分許    │近魚塭某路口│            │門號0000000000號行│
│  │電話      │          │處。        │            │動電話壹具（含SIM 卡壹張），│
│  │          │          │            │            │沒收，如全部或一部不能沒收時│
│  │          │          │            │            │，追徵其價額；未扣案之販賣第│
│  │          │          │            │            │二級毒品所得新臺幣伍佰元沒收│
│  │          │          │            │            │，如全部或一部不能沒收時，以│
│  │          │          │            │            │其財產抵償之。              │
│  │          ├─────┼──────┼──────┼──────────────┤
│  │          │99年6月14 │同上。      │購買5百元， │吳吉華販賣第二級毒品，累犯，│
│  │          │日下午5時 │            │0.25公克    │處有期徒刑參年捌月。未扣案之│
│  │          │45分許    │            │            │門號0000000000號行│
│  │          │          │            │            │動電話壹具（含SIM 卡壹張），│
│  │          │          │            │            │沒收，如全部或一部不能沒收時│
│  │          │          │            │            │，追徵其價額；未扣案之販賣第│
│  │          │          │            │            │二級毒品所得新臺幣伍佰元沒收│
│  │          │          │            │            │，如全部或一部不能沒收時，以│
│  │          │          │            │            │其財產抵償之。              │
├─┼─────┼─────┼──────┼──────┼──────────────┤
│五│蕭崇文，持│99年5月20 │嘉義縣東石鄉│購買1千元， │吳吉華販賣第二級毒品，累犯，│
│  │用門號0955│日晚上10時│阿發檳榔攤旁│0.5公克     │處有期徒刑參年玖月。未扣案之│
│  │745765行動│許        │魚塭附近涵洞│            │門號0000000000號行│
│  │電話      │          │。          │            │動電話壹具（含SIM 卡壹張），│
│  │          │          │            │            │沒收，如全部或一部不能沒收時│
│  │          │          │            │            │，追徵其價額；未扣案之販賣第│
│  │          │          │            │            │二級毒品所得新臺幣壹仟元沒收│
│  │          │          │            │            │，如全部或一部不能沒收時，以│
│  │          │          │            │            │其財產抵償之。              │
│  │          ├─────┼──────┼──────┼──────────────┤
│  │          │99年5月22 │同上。      │購買1千元， │吳吉華販賣第二級毒品，累犯，│
│  │          │日下午5時 │            │0.5公克     │處有期徒刑參年玖月。未扣案之│
│  │          │許        │            │            │門號0000000000號行│
│  │          │          │            │            │動電話壹具（含SIM 卡壹張），│
│  │          │          │            │            │沒收，如全部或一部不能沒收時│
│  │          │          │            │            │，追徵其價額；未扣案之販賣第│
│  │          │          │            │            │二級毒品所得新臺幣壹仟元沒收│
│  │          │          │            │            │，如全部或一部不能沒收時，以│
│  │          │          │            │            │其財產抵償之。              │
│  │          ├─────┼──────┼──────┼──────────────┤
│  │          │99年5月25 │嘉義縣東石鄉│購買1千元， │吳吉華販賣第二級毒品，累犯，│
│  │          │日晚上7時 │猿樹村「全家│0.5公克     │處有期徒刑參年玖月。未扣案之│
│  │          │50 分許   │便利商店」之│            │門號0000000000號行│
│  │          │          │後方神壇內。│            │動電話壹具（含SIM 卡壹張），│
│  │          │          │            │            │沒收，如全部或一部不能沒收時│
│  │          │          │            │            │，追徵其價額；未扣案之販賣第│
│  │          │          │            │            │二級毒品所得新臺幣壹仟元沒收│
│  │          │          │            │            │，如全部或一部不能沒收時，以│
│  │          │          │            │            │其財產抵償之。              │
│  │          ├─────┼──────┼──────┼──────────────┤
│  │          │99年5月27 │嘉義縣東石鄉│購買1千元， │吳吉華販賣第二級毒品，累犯，│
│  │          │日下午5時 │網寮村之網寮│0.5公克     │處有期徒刑參年玖月。未扣案之│
│  │          │30 分許   │涵洞。      │            │門號0000000000號行│
│  │          │          │            │            │動電話壹具（含SIM 卡壹張），│
│  │          │          │            │            │沒收，如全部或一部不能沒收時│
│  │          │          │            │            │，追徵其價額；未扣案之販賣第│
│  │          │          │            │            │二級毒品所得新臺幣壹仟元沒收│
│  │          │          │            │            │，如全部或一部不能沒收時，以│
│  │          │          │            │            │其財產抵償之。              │
│  │          ├─────┼──────┼──────┼──────────────┤
│  │          │99年5月30 │嘉義縣東石鄉│購買1千元， │吳吉華販賣第二級毒品，累犯，│
│  │          │日下午4時 │猿樹村「全家│0.5公克     │處有期徒刑參年玖月。未扣案之│
│  │          │許        │便利商店」之│            │門號0000000000號行│
│  │          │          │後方神壇內。│            │動電話壹具（含SIM 卡壹張），│
│  │          │          │            │            │沒收，如全部或一部不能沒收時│
│  │          │          │            │            │，追徵其價額；未扣案之販賣第│
│  │          │          │            │            │二級毒品所得新臺幣壹仟元沒收│
│  │          │          │            │            │，如全部或一部不能沒收時，以│
│  │          │          │            │            │其財產抵償之。              │
└─┴─────┴─────┴──────┴──────┴──────────────┘